臺灣雲林地方法院民事裁定　九十一年度小上字第一四號
　　上　訴　人　東信電訊股份有限公司
　　法定代理人　黃茂雄
　　送達代收人　吳昭慧
　　被上訴人　　甲○○
右當事人間請求給付電話費事件，上訴人對於中華民國九十一年八月八日本院斗六簡
易庭九十一年度六小字第六五號第一審判決提起上訴，本院裁定如左：
    主      文
上訴駁回。
第二審訴訟費用由上訴人負擔。
    事      實
一、按對於小額程序第一審判決之上訴，非以其違背法令為理由，不得為之；又上訴
    狀內應記載上訴理由，表明下列各款事項：(一)原判決所違背之法令及其具體內容
    。(二)依訴訟資料可認為原判決有違背法令之具體事實，民事訴訟法第四百三十六
    條之二十四第二項、第四百三十六條之二十五分別定有明文。所謂判決違背法令
    ，依同法第四百六十八條規定，係指判決不適用法規或適用不當者而言，而有同
    法第四百六十九條第一款至第五款所列情形之一者，為判決當然違背法令。是當
    事人提起上訴，如依民事訴訟法第四百六十八條規定，以小額程序第一審判決有
    不適用法規或適用法規不當為上訴理由時，其上訴狀或理由書應有具體之指摘，
    並揭示該法規之條項或其內容，若係成文法以外之法則，應揭示該法則之旨趣，
    倘為司法院解釋或本院之判例，則應揭示該判解之字號或其內容，如依民事訴訟
    法第四百六十九條第一款至第五款所列情形為理由時，其上訴狀或理由書應揭示
    合於該條款之事實，上訴狀或理由書如未依此項方法表明者，即難認為已對小額
    程序第一審判決之違背法令有具體之指摘，其上訴自難認為合法（最高法院七十
    一年度台上字第三一四號判例意旨參照）。
二、本件上訴人上訴主張：上訴人於原審已提出被上訴人於民國八十八年十二月十一
    日至科技島有限公司申請上訴人之門號服務申請表，該申請表已明顯載有被上訴
    人之親筆簽名，並有被上訴人之身分證影本乙份，是被上訴人之申請行動電話之
    立明文件皆備齊，上訴人並於被上訴人申請核對無誤後，即提供門號供被上訴人
    撥打使用，詎被上訴人竟惡意積欠上訴人電信費用，共計新台幣九千八百五十五
    元等語，以為提起上訴之理由。
三、經查，上訴人前開上訴理由，僅係針對原審判決取捨證據及認定事實之職權行使
    ，指摘其為不當，並未具體說明原審判決有何不適用法規、適用法規不當或民事
    訴訟法第四百六十九條第一款至第五款所列之情形，難認已對原審判決如何違背
    法令有具體之指摘，揆諸首開法條及判例說明，其上訴顯非合法，應予駁回。
四、據上論結，本件上訴為不合法，依民事訴訟法第四百三十六條之三十二第二項、
    第四百四十四條第一項、第九十五條、第七十八條，裁定如主文。
中　　　華　　　民　　　國　　九十一　　年　　　十　　　月　　二十五　　日
                              臺灣雲林地方法院民事第二庭
~B審判長法官　陳宏卿
~B法　　　官　陳婉玉
~B法　　　官　陳秋如
右為正本係照原本作成。
不得抗告。
中　　　華　　　民　　　國　　九十一　　年　　　十　　　月　　二十五　　日
~B法院書記官　廖錦棟
